臺灣苗栗地方法院民事裁定
111年度抗字第19號 
抗  告  人  張景淼  



相  對  人  照福生活新象股份有限公司

法定代理人  李思錡  
上列當事人間聲請拍賣抵押物事件，抗告人對於中華民國111年4
月15日本院司法事務官所為111年度司拍字第26號裁定提起抗告
，本院裁定如下：
    主  文
抗告駁回。
抗告程序費用新臺幣1,000元由抗告人負擔。
    理  由
一、按抵押權人，於債權已屆清償期，而未受清償者，得聲請法
    院，拍賣抵押物，就其賣得價金而受清償。民法第873條定
    有明文。次按非訟事件，應依非訟事件程序處理，法院僅須
    形式上審查是否符合非訟事件程序上之要件，無需為實體上
    之審查；倘利害關係人對之有所爭執，應循民事訴訟程序訴
    請法院為實體上之裁判，以謀解決，非訟事件法院不得於該
    非訟事件程序中為實體上之審查及裁判。是執行法院依債權
    證明文件外觀為形式審查，認非屬擔保債權範圍之債權，即
    應駁回拍賣抵押物之聲請。
二、抗告意旨略以：臺灣苗栗地方檢察署110年度偵字第5892號
    不起訴處分書業已認定第三人古同亮為附表所示不動產（原
    裁定就編號1部分應更正為442地號、面積1239.10平方公尺
    ）之實質所有權人，且古同亮仍為相對人公司之董事，可認
    古同亮與相對人公司就附表所示不動產之所有權成立借名登
    記關係，抗告人受借名人古同亮委任處理整合、開發及出售
    不動產所支出之費用及相關代墊費用，依借名登記關係類推
    適用委任關係之實務見解，效力自然及於出名人即相對人公
    司，是抗告人以上開債權聲請拍賣附表所示不動產，核屬有
    據。原裁定以抗告人請求返還代墊款之對象應為古同亮為由
    ，駁回抗告人拍賣附表所示不動產之聲請，即屬違誤，爰依
    法提起抗告。並聲明：㈠原裁定廢棄；㈡上開廢棄部分，請准
    裁定准許將相對人公司所有如附表所示不動產准予拍賣。
三、經查：相對人公司為附表所示不動產之所有權人，其與抗告
    人就附表所示不動產所設定之抵押權係擔保債務人即相對人
    公司現在及將來在本抵押權設定契約書所定最高限額內所負
    之債務，包括借款、墊款、票據等情，有原審卷附附表所示
    不動產之土地登記謄本在卷可憑，可見該等抵押權形式上僅
    足認定擔保抗告人對「相對人公司」之上開債權，無從認定
    擔保範圍包含抗告人對「古同亮」之相關債權，是原裁定經
    形式審查認定抗告人所陳報之債權證明文件並非對相對人公
    司之債權，據此駁回抗告人拍賣附表所示不動產之聲請，於
    法並無違誤。至抗告人主張古同亮為附表所示不動產實質所
    有權人，所為效力及於相對人公司等節，核屬實體法律關係
    之爭執，非訟事件法院既無逕行審判之權限，抗告人自應另
    行提起民事訴訟，以謀解決，非本件非訟事件程序所得加以
    審究。從而，抗告人提起本件抗告為無理由，應予駁回。
四、末按非訟事件程序費用之負擔，有相對人者，準用民事訴訟
    法有關訴訟費用之規定；而依法應由關係人負擔費用者，法
    院裁定命關係人負擔時，應一併確定其數額，非訟事件法第
    21條第2項、第24條第1項分別定有明文。本件抗告業經駁回
    在案，依上開法條規定，本院應予確定非訟程序費用額。茲
    因抗告人提起本件抗告除繳納抗告費新臺幣（下同）1,000
    元外，未有其他費用之支出，是以，本件應由抗告人負擔之
    非訟程序費用額確定為1,000元。
五、據上論結，本件抗告為無理由，依非訟事件法第46條、第21
    條第2項、第24條第1項，民事訴訟法第495條之1第1項、第4
    49條第1項、第78條，裁定如主文。
中　　華　　民　　國　　111 　年　　8 　　月　　4 　　日
                  民事第二庭  法  官   顏碩瑋
以上正本係照原本作成。
本裁定僅得以適用法規顯有錯誤為理由提起再抗告；如提起再抗
告，應於收受送達後10日內委任律師為代理人向本院提出再抗告
狀（須按他造人數附具繕本），並繳納再抗告費新臺幣1,000元
。
中　　華　　民　　國　　111 　年　　8 　　月　　4 　　日
                              書記官   蔡芬芬
附表：
編　號 土　　　地　　　坐　　　落     地  目 面   　積 （平方公尺） 權利範圍 備    考  縣　市 鄉鎮市區 段 小段 地號     1 苗栗縣 大湖鄉 富興  442  1239.10 1085/10000  2 苗栗縣 大湖鄉 富興  448  392.71 1084/10000  

編　　　號 建號 基地坐落 建物門牌 主要用途  主要建材  房屋層數 建物面積（平方公尺）  權利 範圍 備       考      樓層面積 合計 附屬建物主要建築材料及用途   3 139 富興段442地號、448地號 民生路151巷32號 住家用、鋼筋混凝土造、3層 一層：43.12 二層：21.74 三層：43.12 屋頂突出物：5.77 合計：113.75 陽台：12.38 全部  4 144 富興段442地號、448地號 民生路151巷46號 住家用、鋼筋混凝土造、3層 一層：42.48 二層：21.43 三層：42.48 屋頂突出物：5.64 合計：112.03 陽台：12.31 全部